【裁判字號】    97,裁,3557
【裁判日期】    970710
【裁判案由】    房屋稅
【裁判全文】
最  高  行  政  法  院  裁  定
                                      97年度裁字第3557號
上  訴  人  甲○○
被 上訴 人  臺北市稅捐稽徵處
代  表  人  乙○○
上列當事人間因房屋稅事件，上訴人對於中華民國97年3月20日
臺北高等行政法院96年度訴字第1814號判決，提起上訴，本院裁
定如下：
    主  文
上訴駁回。
上訴審訴訟費用由上訴人負擔。
    理  由
一、按對於高等行政法院判決之上訴，非以其違背法令為理由，
    不得為之，行政訴訟法第242條定有明文。依同法第243條第
    1項規定，判決不適用法規或適用不當者，為違背法令；而
    判決有同條第2項所列各款情形之一者，為當然違背法令。
    是當事人對於高等行政法院判決上訴，如依行政訴訟法第24
    3條第1項規定，以高等行政法院判決有不適用法規或適用不
    當為理由時，其上訴狀或理由書應有具體之指摘，並揭示該
    法規之條項或其內容；若係成文法以外之法則，應揭示該法
    則之旨趣；倘為司法院解釋或本院之判例，則應揭示該判解
    之字號或其內容。如以行政訴訟法第243條第2項所列各款情
    形為理由時，其上訴狀或理由書，應揭示合於該條項各款之
    事實。上訴狀或理由書如未依此項方法表明，或其所表明者
    與上開法條規定不合時，即難認為已對高等行政法院判決之
    違背法令有具體之指摘，其上訴自難認為合法。
二、本件上訴人對於高等行政法院判決上訴，主張：原判決認為
    課稅現值與始課稅日期非課稅標的，上訴人請求更正系爭房
    屋自民國50年間之面積為116.3平方公尺，非被上訴人之權
    能，亦非其職務範圍，顯無理由。系爭房屋於48年間面積與
    現在相同，當時若只有23.1平方公尺，如何蓋4房2廳及所有
    衛生設備俱全，可見系爭房屋於48年間建造時即有98.3平方
    公尺（經實測為116.92平方公尺）之事實無訛，原判決無視
    事實存在並就事實調查認定，有漏未斟酌證據而判決不備理
    由之違法云云。本院按上訴人申請更正系爭房屋稅籍登記事
    項，被上訴人查證結果，可以明確證明系爭房屋中之75.2平
    方公尺，自82年6月起即已存在，予以核定該部分自82年7月
    起設立稅籍，訴願決定予以維持，亦無不合。原判決業於理
    由中詳加論述，上訴意旨雖以該判決違背法令為由，惟核其
    上訴理由，係就原審取捨證據、認定事實之職權行使，指摘
    其為不當，並就原審已論斷者，泛言未論斷，或就原審所為
    論斷，泛言其論斷矛盾，而非具體表明合於不適用法規、適
    用法規不當、或行政訴訟法第243條第2項所列各款之情形，
    難認對該判決之如何違背法令已有具體之指摘。又綜觀支持
    原判決主文成立之理由業已充分足夠，上訴人所指摘原審漏
    未論列者，尚不足以影響原判決之結果。依首揭規定及說明
    ，應認其上訴為不合法。
三、據上論結，本件上訴為不合法。依行政訴訟法第249條第1項
    前段、第104條、民事訴訟法第95條、第78條，裁定如主文
    。
中    華    民    國    97    年    7     月    10    日
                    最高行政法院第五庭
                        審判長法官  劉  鑫  楨
                              法官  吳  東  都
                              法官  黃  淑  玲
                              法官  劉  介  中
                              法官  吳  慧  娟
以  上  正  本  證  明  與  原  本  無  異
中    華    民    國    97    年    7     月    10    日
                              書記官  王  史  民


司法院資訊處製作；財團法人民間司法改革基金會備份。
